【裁判字號】    97,聲,1083
【裁判日期】    970530
【裁判案由】    發還擔保金
【裁判全文】
臺灣板橋地方法院民事裁定              97年度聲字第1083號
聲  請  人
即  債權人  中國信託商業銀行股份有限公司
法定代理人  乙○○
相  對  人
即  債務人  甲○○
上列聲請人聲請發還擔保金事件，本院裁定如下：
    主      文
聲請人於本院九十三年度存字第二八八五號擔保提存事件一案所
提存之擔保物九十一年度甲類第十一期中央政府建設公債債票，
面額新臺幣壹拾萬元券壹張（號碼：Ａ九一一一一）准予發還。
聲請程序費用由相對人負擔。
    理      由
一、按訴訟終結後，供擔保人證明已定20日以上之期間，催告受
    擔保利益人行使權利而未行使者，或法院依供擔保利益人之
    聲請，通知受擔保利益人於一定期間內行使權利並向法院為
    行使權利之證明而未證明者，法院應依供擔保人之聲請，以
    裁定命返還其提存物或保證書，民事訴訟法第104 條第1 項
    第3 款定有明文，依同法第106 條之規定，於其他依法令供
    訴訟上之擔保者，亦準用之。
二、本件聲請意旨略以：聲請人與相對人間假扣押事件，聲請人
    前依本院93年度裁全字第4640號民事裁定，為擔保假扣押，
    曾提供如主文第1 項所示之擔保物為擔保，並以本院93年度
    存字第2885號提存事件提存後，對相對人之財產予以假扣押
    在案。茲因聲請人已撤回假扣押執行程序，並聲請本院催告
    相對人行使權利，經本院以95年度聲字第2789號發函通知相
    對人在案，迄今其所定21日之期間應已屆滿，而相對人仍未
    行使權利，為此聲請發還擔保金等語。
三、經查，本件假扣押債權人及提存人原為花蓮區中小企業銀行
    股份有限公司，因該行嗣與中國信託商業銀行股份有限公司
    合併，由中國信託商業銀行股份有限公司括承受資產負債及
    全部營業，有行政院金融監督委員會96年7 月26日金管銀(六)
    字第09600285840 號函影本1 件在卷可稽，是中國信託商業
    銀行股份有限公司於合併後自有權提出本件聲請，合先敘明
    。
四、又聲請人前開主張，業據其提出本院93年度裁全字第4640號
    民事裁定、93年度存字第2885號提存書、撤回假扣押執行聲
    請狀、板院輔民法95年度聲字第2789號函等影本各1 件為證
    ，並經本院調閱本院93年度裁全字第4640號、93年度執全字
    第2468號假扣押保全程序暨執行卷、93年度存字第2885號擔
    保提存卷及本院95年度聲字第2789號聲請催告行使權利卷核
    閱屬實，且相對人受催告後迄未對聲請人行使權利，亦經本
    院查明無誤，有臺灣臺北地方法院97年5 月26日北院隆文人
    字第0970003583號函、本院民事紀錄科查詢表4 紙在卷可稽
    ，聲請人聲請返還擔保金，自無不合，應予准許。
五、依民事訴訟法第95條、第78條，裁定如主文。
中    華    民    國    97    年    5     月    30    日
                  民事第二庭    法  官  程怡怡
以上正本係照原本作成
如對本裁定抗告須於裁定送達後10日內向本院提出抗告狀，並應
繳納抗告裁判費新台幣1,000元整。
中    華    民    國    97    年    6     月    2     日
                                書記官  華海珍


司法院資訊處製作；財團法人民間司法改革基金會備份。
